---
title: "Pregunta Nº3"
output:
  html_document:
    theme: united
    highlight: tango
    runtime: shiny
---

La pregunta **Nº3**, consiste en lo siguiente:

Elija una región y obtenga 3 indicadores nuevos con los
datos calculados, y comente los resultados
\
\
Se escoguieron las variables relacionadas con el nivel de estudio de las personas y también el número de cesantes y personas con trabajo.


```{r echo=FALSE, warning=FALSE, message=FALSE}
library(readr)
library(readxl)
library(tidyverse)
library(lubridate)
library(knitr)
library(rmdformats)
library(kableExtra)
library(DT)
library(shinydashboard)
library(shiny)
selected_var="Región de Tarapacá"


```
```{r echo=FALSE, warning=FALSE, message=FALSE}


ui <-   basicPage(
  h3("Seleccione una región:"),
  selectInput("regiones", "Regiones de Chile", c("Región de Tarapacá","Región de Antofagasta","Región de Atacama","Región de Coquimbo","Región de Valparaíso","Región de O’Higgins","Región de Maule","Región de Biobío","Región de La Araucanía","Región de Los Lagos","Región de Aysén","Región de Magallanes y Artántica Chilena","Región de Metropolitana","Región de Los Ríos","Región de Arica y Parinacota")),
  textOutput("selected_var")
  
)

region=1

server <- function(input,output, session) {
  output$selected_var <- renderText({
    paste("Haz seleccionado", input$regiones)
  
  })
  if(!is.null(selected_var)){
    region=selected_var
    
  }
  
  
}

shinyApp(ui = ui, server = server)
```





```{r echo=FALSE, warning=FALSE, message=FALSE}

#Acá puede realizar el cambio de la región por la que UD desee


knitr::opts_chunk$set(echo = TRUE)
setwd("/Users/king/Documents/R/Taller 3")
DEF_2017 = read.csv("DEF_2017.csv", sep=";")
PROY = read_excel("Proyeccion Chile.xlsx")


TF =  PROY %>%
  filter(División == 'Total') %>%   
  left_join(                        
    DEF_2017 %>%
      mutate( hom = (SEXO==1)*1, 
              muj = (SEXO==2)*1, 
              edad = ifelse(EDAD_TIPO>=2,0,ifelse(EDAD_CANT==999,NA,EDAD_CANT)),
              asist = (LOCAL_DEF==1)*100,
              cesa = ifelse(ACTIV == 2,1,0),
              activo = ifelse(ACTIV == 1,1,0),
              profes = ifelse(NIVEL_INS == 1,1,0),
              medio = ifelse(NIVEL_INS == 2,1,0),
              prof_activo = ifelse(ACTIV == 1,ifelse(NIVEL_INS ==1,1,0),0),
              medio_activo = ifelse(ACTIV == 1,ifelse(NIVEL_INS ==2,1,0),0),
              sec_activo = ifelse(ACTIV == 1,ifelse(NIVEL_INS ==3,1,0),0),
              letra = (substr(DIAG1, 1,1)=='C')*100) %>% 
      group_by(REG_RES) %>% 
      summarise(
        DEF = n(),
        TASA_MASC = round(sum(hom)/sum(muj)*1000,0),
        CESAN = sum(cesa),
        ACTIVO = sum(activo),
        PROFESIONAL =sum(profes),
        MEDIA = sum(medio),
        PRO_ACT = sum(prof_activo),
        MED_ACT = sum(medio_activo),
        SEC_ACT = sum(sec_activo),
        EDAD_PROM = round(mean(edad, na.rm=TRUE),2),
        PASIST = paste(round(mean(asist, na.rm=TRUE),2),"%",sep=""),
        PDEFC = paste(round(mean(letra, na.rm=TRUE),2),"%",sep=""))
       
    ,by=c('ID_Region' = 'REG_RES')) %>% 
  mutate( TASA_MORT = round((DEF/`2017`)*1000,3),
          REG = paste('Región de',Region)) %>% 
  arrange(ID_Region) %>% 
  select(REG,HAB='2017',DEF,TASA_MORT,TASA_MASC,EDAD_PROM,PASIST,PDEFC,CESAN,ACTIVO,PROFESIONAL,MEDIA,PRO_ACT,MED_ACT,SEC_ACT) 

# Transformar el número de la región a palabras
if (region==1){
  region="Región de Tarapacá"
}
if (region==2){
  region="Región de Antofagasta"
}
if (region==3){
  region="Región de Atacama"
}
if (region==4){
  region="Región de Coquimbo"
}
if (region==5){
  region="Región de Valparaíso"
}
if (region==6){
  region="Región de O’Higgins"
}
if (region==7){
  region="Región de Maule"
}
if (region==8){
  region="Región de Biobío"
}
if (region==9){
  region="Región de La Araucanía"
}
if (region==10){
  region="Región de Los Lagos"
}
if (region==11){
  region="Región de Aysén"
}
if (region==12){
  region="Región de Magallanes y Artántica Chilena"
}
if (region==13){
  region="Región de Metropolitana"
}
if (region==14){
  region="Región de Los Ríos"
}
if (region==15){
  region="Región de Arica y Parinacota"
}
#FIN Transformar el número de la región a palabras


#Ahora solamente ocupamos la región a estudiar
TF =  TF[TF$REG==region,]
# DT::datatable(TF)

# La tabla a mostrar
kbl(TF) %>%
  kable_paper("striped", full_width = T) %>%
  column_spec(2:3, bold = T) %>%
  row_spec(1:1, bold = T, color = "white", background = "#D7261E")

# FIn de la tabla

# Calculamos cuanto es el % de las personas cesantes en comparación con el total de personas activas al momento de fallecer
porcentaje_activo=TF$ACTIVO*100/TF$DEF
porcentaje_activo=round(porcentaje_activo,2)
porcentaje_pasivo=TF$CESAN*100/TF$DEF
porcentaje_pasivo=round(porcentaje_pasivo,2)

porcentaje_cesan_activo = porcentaje_pasivo - porcentaje_activo


porcentaje_prof=TF$PROFESIONAL*100/TF$DEF
porcentaje_prof=round(porcentaje_prof,2)
# FIN Calculamos cuanto es el % de las personas cesantes en comparación con el total de personas activas al momento de fallecer

#Ahora calcularemos el porcentaje de los profesionales

porcentaje_profesionales=TF$PROFESIONAL*100/TF$DEF
porcentaje_profesionales=round(porcentaje_profesionales,2)

# Fin profesionales
```

**Podemos concluir lo siguiente:**

\

1. El porcentaje de fallecidos cesantes de la **`r region `** en comparación con las personas que tenían trabajo es: **`r porcentaje_cesan_activo`**
2. El porcentaje de fallecidos profesionales de la **`r region `** en comparación al total de Defunciones: **`r porcentaje_profesionales`**