---
title: "Pregunta Nº1"

output:
  html_document:
    theme: united
    highlight: tango
---
\
La pregunta **Nº1**, consiste en lo siguiente:
\
\

```{r echo=FALSE, warning=FALSE, message=FALSE}
library(readr)
library(readxl)
library(tidyverse)
library(lubridate)
library(janitor)
library(knitr)
library(rmdformats)
library(kableExtra)
```
<p>Tabla con indicadores regionales del **TALLER 1** con un análisis
de resultados.</p>
```{r echo=FALSE, warning=FALSE, message=FALSE}
knitr::opts_chunk$set(echo = TRUE)
setwd("/Users/king/Documents/Taller_3_r")
DEF_2017 = read.csv("DEF_2017.csv", sep=";")
PROY = read_excel("Proyeccion Chile.xlsx")

TF =  PROY %>%
  filter(División == 'Total') %>%   
  left_join(                        
    DEF_2017 %>%
      mutate( hom = (SEXO==1)*1, 
              muj = (SEXO==2)*1, 
              edad = ifelse(EDAD_TIPO>=2,0,ifelse(EDAD_CANT==999,NA,EDAD_CANT)),
              asist = (LOCAL_DEF==1)*100,
              letra = (substr(DIAG1, 1,1)=='C')*100) %>% 
      group_by(REG_RES) %>% 
      summarise(
        DEF = n(),
        TASA_MASC = round(sum(hom)/sum(muj)*1000,0),
        EDAD_PROM = round(mean(edad, na.rm=TRUE),2),
        PASIST = paste(round(mean(asist, na.rm=TRUE),2),"%",sep=""),
        PDEFC = paste(round(mean(letra, na.rm=TRUE),2),"%",sep="")) 
    ,by=c('ID_Region' = 'REG_RES')) %>% 
  mutate( TASA_MORT = round((DEF/`2017`)*1000,3),
          REG = paste('Región de',Region)) %>% 
  arrange(ID_Region) %>% 
  select(REG,HAB='2017',DEF,TASA_MORT,TASA_MASC,EDAD_PROM,PASIST,PDEFC)

  
 
```

Nuestra tabla es la siguiente:

```{r echo=FALSE, warning=FALSE, message=FALSE}
# largo=nrow(TF)
COPY<-TF
#largo=nrow(COPY)
# for (i in 1:largo){
# sort.i = sort(COPY[[i]], decreasing=F)
# COPY[[i]]= mean(sort.i[1:3])
# }
#Obtener las 3 regiones con más habitantes:


kbl(TF) %>%
  kable_paper("striped", full_width = F) %>%
  column_spec(6:8, bold = T) %>%
  row_spec(13:13, bold = T, color = "white", background = "#D7261E")


```

```{r echo=FALSE, warning=FALSE, message=FALSE}
#Tasa de Santiago
tasa_santiago = TF %>%
  filter(REG == 'Región de Metropolitana')
tasa_mort_santiago=tasa_santiago$TASA_MORT

tasa_masc=tasa_santiago$TASA_MASC

tasa_valpo = TF %>%
  filter(REG == 'Región de Valparaíso')

hab_santiago = as.integer(tasa_santiago$HAB)
hab_valpo = as.integer(tasa_valpo$HAB)

porcentaje=hab_santiago*100/hab_valpo
porcentaje=round(porcentaje,2)

```

\
Ahora con esta información analizaremos La región Metropolitana respecto a las 03 regiones con mayor número de **habitantes en Chile**.

\
```{r echo=FALSE, warning=FALSE, message=FALSE}
COPY = COPY[order(-COPY$HAB),][1:3,]
kbl(COPY) %>%
  kable_paper("striped", full_width = F) %>%
  column_spec(6:8, bold = T) %>%
  row_spec(1:1, bold = T, color = "white", background = "#D7261E")
```

\
Con respecto a la  **Región Metropolitana**.
\

1. Su tasa de **mortalidad** es inferior al resto con sólo: **`r tasa_mort_santiago`**
2. En La tasa de masculinindad ocurre algo similar, teniendo un valor de:  **`r tasa_masc`**
3. La región metropolitana es en porcentaje **`r porcentaje`** % más grande que la tercera región con mayor número de habitantes.
